臺灣高等法院刑事判決　　　　　　　　94年度上訴字第3316號
上　訴　人
即　被　告　甲○○
上列上訴人因違反毒品危害防制條例案件，不服臺灣士林地方法
院94年度訴字第98號，中華民國94年 8月11日第一審判決（起訴
案號：臺灣士林地方法院檢察署94年度毒偵字第12號），提起上
訴，本院判決如下：
    主  文
上訴駁回。
    事  實
一、甲○○前因施用毒品案件，經臺灣基隆地方法院92年度毒聲
    字第 774號裁定送觀察勒戒後，認無繼續施用毒品傾向，由
    臺灣基隆地方法院檢察署檢察官於民國（下同）92年10月13
    日以92年度毒偵字第 861號為不起訴處分確定，並於92年10
    月14日釋放出所；然於上開觀察勒戒執行完畢釋放後 5年內
    ，復因施用毒品案件，經臺灣基隆地方法院檢察署檢察官於
    93年6月25日以92年度毒偵字第1161號、93年度毒偵字第537
    號提起公訴，並經臺灣基隆地方法院於93年 8月13日以93年
    度訴字第 397號判決定執行刑10月確定。詎甲○○猶不知悔
    改戒除毒癮，復於上開觀察勒戒執行完畢釋放後 5年內及上
    揭判決宣判日93年8月13日後，另萌生施用第1級毒品海洛因
    及施用第 2級毒品安非他命之犯意，於93年10月25日上午某
    時，在其基隆市○○區○○路421巷53之3號之住處，將海洛
    因及安非他命摻合置於玻璃球中燒烤之方式，而同時施用海
    洛因及安非他命 1次，嗣於93年10月26日凌晨某時，復基於
    同前施用第 2級毒品安非他命之概括犯意，在其住處再施用
    安非他命1次，經於93年10月27日下午1時20分許，在上開住
    處為警查獲，並扣得安非他命1包（驗餘淨重 0.4370公克）
    ，而查悉上情。
二、案經基隆市警察局第四分局報告臺灣基隆地方法院檢察署呈
　　請臺灣高等法院檢察署令轉台灣士林地方法院檢察署檢察官
    偵查起訴。
    理  由
一、上揭犯罪事實，業據上訴人即被告甲○○於偵審中坦承不諱
    ，被告並於本院審理時供承伊係在93年10月25日至27日間施
    用毒品，其中有一次是將海洛因及安非他命摻在一起放在玻
    璃球中燒烤等語（見本院卷94年11月11日審判程序筆錄），
    而經警採集其尿液送請基隆市衛生局鑑驗結果，發現呈嗎啡
    及甲基安非他命陽性反應，有該局基衛檢壹字第0930016058
    號檢驗成績書乙紙在卷可稽，並有經警於上揭時間自其住處
    查獲毒品安非他命1包扣案可佐，而該扣案之透明晶體1包，
    經送請憲兵司令部刑事鑑驗中心鑑驗結果，確檢出第二級毒
    品甲基安非他命成分，驗餘淨重為0.4370公克，此有該中心
    94年6月28日（94）安鑑字第 01423號鑑驗通知書1份附卷足
    參，足徵被告上開自白施用第一級毒品海洛因、第二級毒品
    安非他命犯行核與事實相符，堪予採信，事證明確，被告犯
    行，應堪認定。
二、查被告前因施用毒品案件，經臺灣基隆地方法院裁定送觀察
    勒戒後，認無繼續施用毒品之傾向，業經臺灣基隆地方法院
    檢察署檢察官於民國92年10月13日以92年度毒偵字第 861號
    為不起訴處分確定，並於92年10月14日釋放出所等情，業據
    被告供承在卷，並有台灣基隆地方法院檢察署92年度毒偵字
    第 861號不起訴處分書及本院被告全國前案紀錄表各乙件在
    卷可考，被告於觀察、勒戒執行完畢後，5 年以內再犯本件
    施用第一級及第二級毒品犯行，核被告甲○○所為，係犯毒
    品危害防制條例第10條第1項之施用第一級毒品罪及同條第2
    項之施用第二級毒品罪，其為施用第一級毒品海洛因及第二
    級毒品安非他命而持有海洛因及安非他命，其持有毒品海洛
    因及安非他命之低度行為，應為施用之高度行為所吸收，均
    不另論罪。被告先後 2次施用第二級毒品犯行，時間密接，
    手段相似，觸犯構成要件相同之罪名，顯係基於概括犯意為
    之，應依連續犯規定，論以一罪，並加重其刑。又被告於上
    揭時地將第一級毒品海洛因及第二級毒品安非他命摻合後同
    時施用，係以一行為同時觸犯施用第一級毒品罪及施用第二
    級毒品罪，為想像競合犯，應依刑法第55條規定，從一重之
    施用第一級毒品罪處斷；公訴人未審酌上情，認被告所犯上
    開二罪犯意各別、行為互殊，應予分論併罰，尚有未洽，併
    此敘明。至公訴人雖未就被告於93年10月26日在住處第 2次
    施用第二級毒品安非他命犯行部分提起公訴，然此部分事實
    與公訴人起訴之犯罪事實間，具有連續犯之裁判上一罪關係
    ，本院自得併予審理，附此敘明。原審以被告上述犯行事證
    明確，援引毒品危害防制條例第10條第1項、第2項、第18條
    第 1項前段、刑法第11條及第55條等規定，並審酌被告已有
    施用毒品前科仍再次施用，經觀察、勒戒治療程序，竟仍不
    思悔改，仍復行再犯，深陷毒癮而難以自拔，犯罪之動機、
    目的、施用次數、所生危害，本件犯後尚能坦承犯行，態度
    尚稱良好等一切情狀，量處有期徒刑10月，復以扣案之第二
    級毒品安非他命1小包（驗餘淨重 0.4370公克），係查獲之
    毒品，不問屬犯人與否，爰依毒品危害防制條例第18前段規
    定宣告沒收銷燬之，經核認事用法並無違誤，而查被告有多
    次施用毒品前科，經送觀察、勒戒及判處罪刑後，詎仍不知
    悔悟，復一再施用毒品，原審因而審酌其素行及犯罪情節，
    量處有期徒刑10月，洵屬允當，被告上訴意旨指摘原審量刑
    過重，尚難認有理由，應予駁回。
據上論斷，應依刑事訴訟法第368條，判決如主文。
本案經檢察官陳明光到庭執行職務。
中　　華　　民　　國　　94　　年　　11　　月　　23　　日
　　　　　　　　　臺灣高等法院刑事第八庭
                                審判長法　官　吳　敦
　　　　　　　　　　　　　　　　　    法　官  沈宜生
　　　　　　　 　 　　　　　　　　　　法　官  張傳栗
以上正本證明與原本無異。
如不服本判決，應於收受送達後十日內向本院提出上訴書狀，其
未敘述上訴之理由者並得於提起上訴後十日內向本院補提理由書
（均須按他造當事人之人數附繕本）。
                                      書記官　秦慧榮
中　　華　　民　　國　　94　　年　　11　　月　　23　　日
附錄：本案論罪科刑法條全文
毒品危害防制條例第10條
 施用第 1 級毒品者，處六月以上五年以下有期徒刑。
施用第 2 級毒品者，處三年以下有期徒刑。
